臺灣臺北地方法院刑事判決             100年度易字第2023號
公  訴  人  臺灣臺北地方法院檢察署檢察官
被      告  莊雲翔
上列被告因違反毒品危害防制條例案件，經檢察官提起公訴（10
0 年度毒偵字第1793號），被告於本院準備程序中就被訴事實為
有罪之陳述，經告知簡式審判程序之旨，並聽取公訴人及被告之
意見後，本院合議庭認為適宜由受命法官獨任進行簡式審判程序
而裁定改由受命法官獨任進行簡式審判程序審理，判決如下：
    主  文
莊雲翔施用第二級毒品，累犯，處有期徒刑肆月，如易科罰金，
以新臺幣壹仟元折算壹日。扣案之塑膠吸管貳支及玻璃球壹個，
均沒收之。
    事  實
一、莊雲翔前因施用毒品案件，經臺灣板橋地方法院以91年度毒
    聲字第754 號裁定送觀察、勒戒後，認無繼續施用毒品之傾
    向，於民國91年3 月22日執行完畢釋放出所，並經臺灣板橋
    地方法院檢察署檢察官以91年度毒偵字第1112號為不起訴處
    分確定；又於前揭觀察勒戒執行完畢釋放出所後之5 年內，
    因施用毒品案件，經臺灣桃園地方法院以96年度壢簡字第64
    6 號判決判處有期徒刑5 月確定，後經同法院減刑為有期徒
    刑2 月又15日確定，甫於96年10月31日易科罰金執行完畢。
    詎其仍不知悔改，復基於施用第二級毒品甲基安非他命之犯
    意，於100 年6 月2 日晚上10時許，在新北市○○區○○街
    51巷13號1 樓住處，以將第二級毒品甲基安非他命放入玻璃
    球內燒烤吸食煙霧之方式施用之。嗣於100 年6 月3 日凌晨
    0 時45分許，在新北市○○區○○街59巷口為警查獲，扣得
    其所有且供施用甲基安非他命所用之塑膠吸管2 支及玻璃球
    1 個，並經採尿送驗結果，發現呈安非他命、甲基安非他命
    陽性反應，始悉上情。
二、案經新北市政府警察局新店分局報請臺灣臺北地方法院檢察
    署檢察官偵查起訴。
    理  由
一、前揭事實，業據被告莊雲翔於本院審理時坦承不諱（見本院
    卷第39頁背面、第40頁背面）；且被告為警查獲後所採集之
    尿液，呈安非他命、甲基安非他命陽性反應，有臺灣檢驗科
    技股份有限公司100 年6 月22日濫用藥物檢驗報告、新北市
    政府警察局新店分局偵辦毒品危害防制條例案被移送者姓名
    及代碼對照表附卷可稽（見毒偵卷第22、45頁）；復有塑膠
    吸管2 支及玻璃球1 個扣案足資佐證，堪信被告自白與事實
    相符。
二、被告有事實欄所示之施用毒品前科，有臺灣高等法院被告前
    案紀錄表在卷可參。按毒品危害防制條例於92年7 月9 日修
    正公布，自93年1 月9 日施行，其中第20條、第23條將施用
    毒品之刑事處遇程序，區分為「初犯」及「5 年內再犯」、
    「5 年後再犯」；依其立法理由之說明：「初犯」，經觀察
    、勒戒或強制戒治後，應為不起訴處分或不付審理之裁定；
    經觀察、勒戒或強制戒治執行完畢釋放後，「5 年內再犯」
    者，因其再犯率甚高，原實施之觀察、勒戒及強制戒治既已
    無法收其實效，爰依法追訴或裁定交付審理。至於經觀察、
    勒戒或強制戒治執行完畢釋放後，「5 年後再犯」者，前所
    實施之觀察、勒戒或強制戒治已足以遮斷其施用毒品之毒癮
    ，為期自新及協助其斷除毒癮，仍適用「初犯」規定，先經
    觀察、勒戒或強制戒治之程序；從而依修正後之規定，僅限
    於「初犯」及「5 年後再犯」2 種情形，始應先經觀察、勒
    戒或強制戒治程序；倘被告於5 年內已再犯，經依法追訴處
    罰，縱其第3 次（或第3 次以上）再度施用毒品之時間，在
    初犯經觀察、勒戒或強制戒治執行完畢釋放5 年以後，已不
    合於「5 年後再犯」之規定，且因已於「5 年內再犯」，顯
    見其再犯率甚高，原實施觀察、勒戒或強制戒治，已無法收
    其實效，即應依該條例第10條處罰（最高法院95年度第7次
    刑事庭會議、97年度第5 次刑事庭先後著有決議可資參照）
    。是本件被告施用甲基安非他命之時間雖距前次觀察勒戒釋
    放時已逾5 年，然揆諸前開說明，其本次施用毒品犯行仍應
    依法追訴處罰。從而，本件事證明確，被告施用第二級毒品
    之犯行明確，應依法論科。
三、核被告所為，係犯毒品危害防制條例第10條第2 項之施用第
    二級毒品罪。被告持有第二級毒品之低度行為，為施用第二
    級毒品之高度行為所吸收，不另論罪。另被告前有如事實欄
    所載之論罪科刑及執行完畢之紀錄，有臺灣高等法院被告前
    案紀錄表附卷可參，其受徒刑之執行完畢，5 年以內故意再
    犯本案有期徒刑以上之罪，係累犯，應依刑法第47條第1 項
    規定加重其刑。爰審酌被告不思上進，沾染施用毒品之惡習
    ，且前已因施用毒品案件，經觀察勒戒及法院徒刑執行後，
    仍未能把握自新機會徹底戒除施用毒品之惡習，再於本案施
    用足以導致人體機能發生依賴性、成癮性及抗藥性等障礙之
    第二級毒品甲基安非他命，戕害自身健康，漠視法令禁制，
    惟尚能坦承犯行，暨其犯罪手段、施用毒品之次數等一切情
    狀，量處如主文所示之刑，並諭知易科罰金之折算標準。
四、扣案之塑膠吸管2 支及玻璃球1 個，均係被告所有供其施用
    第二級毒品所用之物，業據被告供承在卷（見本院卷第39頁
    背面），均應依刑法第38條第1 項第2 款之規定宣告沒收之
    。
據上論斷，應依刑事訴訟法第273 條之1 第1 項、第299 條第1
項前段，毒品危害防制條例第10條第2 項，刑法第11條前段、第
47條第1 項、第41條第1 項前段、第38條第1 項第2 款，判決如
主文。
本案經檢察官黃碧玉到庭執行職務。
中    華    民    國  100     年    8     月    31    日
                  刑事第十九庭  法  官  高若珊
上正本證明與原本無異。
如不服本判決應於收受送達後10日內向本院提出上訴書狀，並應
敘述具體理由；其未敘述上訴理由者，應於上訴期間屆滿後20日
內向本院補提理由書（均須按他造當事人之人數附繕本）「切勿
逕送上級法院」。
                                書記官  游曉婷
中    華    民    國   100    年    9     月    1     日
附錄本案論罪科刑法條全文：
毒品危害防制條例第10條
施用第一級毒品者，處6 月以上5 年以下有期徒刑。
施用第二級毒品者，處3 年以下有期徒刑。